# 各位版主大大求回复，关于有限合伙企业不同合伙人会计核算的问题

提问人：duanyinfei 时间：2023-05-05 11:14:
成立合伙企业，以持续经营为目的设立，有限合伙人A控制，另有有限合伙人B，普通合伙人C为执行事务合伙人。根据合伙协议约定，向合伙人C根据业务开展情况进行某一约定的分红，剩余收益再由ABC分享。
请问合伙人BC的权益和收益如何核算，列入什么科目？（与存续期有期限的私募基金是否不同？）
如何约定合伙人C的收益分成，可以让合伙人C的收益不纳入报表的管理费用-薪酬？

回答人：chenyiwei
在A的合并报表层面，不能仅仅因为合伙企业无明确到期日而认定B、C的权益为少数股东损益，以及归属于B、C的收益属于利润分配。需要考虑合伙协议中受否约定了“只要有利润就必须分配”的条款。如有，则仍存在支付款项的现时义务，相应地合并报表层面仍需将B、C的权益确认为负债。特别是C的分红取决于业务开展情况，更多地属于提供管理服务的劳务报酬，故计入管理费用（或冲减投资收益）的可能性更大。